臺灣板橋地方法院刑事判決　　　　　　100年度交易緝字第6號
公　訴　人　臺灣板橋地方法院檢察署檢察官
被　　　告　謝慧樺
上列被告因過失傷害案件，經檢察官提起公訴（99年度偵字第
16747 號），本院判決如下：
    主  文
謝慧樺從事業務之人，因業務上之過失傷害人，處拘役拾日，
如易科罰金，以新臺幣壹仟元折算壹日。
    事  實
一、謝慧樺係營業小客車駕駛，為從事駕駛業務之人，於民國98
    年11月14日凌晨2 時58分許，駕駛車牌號碼093-YF號營業小
    客車，沿臺北縣中和市（現改制為新北市中和區○○○路欲
    往永和市（現改制為永和區）方向行駛，行經該路段10號對
    面時，本應注意汽車迴車時，駕駛人應注意在劃有分向限制
    線處不得迴車，而依當時天候陰、夜間有照明、路面柏油、
    乾燥、無缺陷、無障礙物、視距良好之情形下，並無不能注
    意之情事，竟疏未注意及此，貿然在該處迴車，欲轉入至對
    向車道，適劉聖淇騎乘車牌號碼ZLI-532 號輕型機車，沿同
    路段往景平路方向行駛，行經上開地點時，謝慧樺見狀閃煞
    不及，撞及劉聖淇所騎乘機車，劉聖淇因而人車倒地，並受
    有左腳踝鈍挫傷、左臉部、左手肘、左髖部、兩側膝擦傷等
    傷害，而該機車遭碰撞後仍持續滑行，因而碰撞至坐在路邊
    休憩之張珀（起訴書誤載為張珀蔥），致張珀受有頭部
    外傷併頭部撕裂傷及腦震盪、左側第三肋骨骨折等傷害（此
    部分業據張珀在本院訊問時撤回告訴，爰不另為不受理之
    諭知，詳後述）。
二、案經劉聖淇訴由臺北縣（現改制為新北市）政府警察局中和
    第一分局報告臺灣板橋地方法院檢察署檢察官偵查起訴。
    理  由
一、按被告以外之人於審判外之陳述，雖不符刑事訴訟法第159
    條之1 至第159 條之4 之規定，而經當事人於審判程序同意
    作為證據，法院審酌該言詞陳述或書面陳述作成時之情況，
    認為適當者，亦得為證據；當事人、代理人或辯護人於法院
    調查證據時，知有刑事訴訟法第159 條第1 項不得為證據之
    情形，而未於言詞辯論終結前聲明異議者，視為有前項之同
    意，刑事訴訟法第159 條之5 第1 項、第2 項分有明文。經
    查，本判決下列所引用之被告以外之人於審判外之陳述（包
    含書面陳述），檢察官、被告謝慧樺於本院言詞辯論終結前
    均未聲明異議，本院審酌上開證據資料製作時之情況，尚無
    違法不當及證明力明顯過低之瑕疵，亦認為以之作為證據應
    屬適當，故揆諸前開規定，爰依刑事訴訟法第159 條之5 規
    定，認前揭證據資料均有證據能力。
二、前揭事實，業據被告於本院審理時坦承不諱，核與證人即告
    訴人劉聖淇、張珀分別在警詢時及偵查中之證述情節相符
    ，並有道路交通事故現場圖、道路交通事故調查報告表(一)、
    (二)、車損暨車禍現場照片38幀附卷可稽。按汽車迴車時，在
    設有禁止迴車標誌或劃有分向限制線，禁止超車線、禁止變
    換車道線之路段，不得迴車，道路交通安全規則第106 條第
    2 款定有明文。被告既考領有合格駕照，對於上開規定自應
    知之甚稔，其於前揭時間駕車行經上開地點迴車時，理應注
    意劃有分向限制線處不得迴車，而依當時天候陰、夜間有照
    明、路面柏油、乾燥、無缺陷、無障礙物、視距良好之情形
    下，並無不能注意之情事，詎其應注意能注意竟疏未注意，
    於劃有分向限制線之路段，貿然迴車，致其所駕駛之營小客
    車與告訴人劉聖淇所騎乘之機車發生碰撞而肇事，使告訴人
    劉聖淇受有左腳踝鈍挫傷、左臉部、左手肘、左髖部、兩側
    膝擦傷之傷害，並有行政院衛生署雙和醫院出具之診斷證明
    書1 紙在卷足憑，其過失行為與告訴人劉聖淇之傷害結果間
    ，顯有相當因果關係甚明。再者，本件經送請臺灣省臺北縣
    區車輛行車事故鑑定委員會鑑定結果，亦認定被告駕駛營業
    小客車，跨越分向限制線迴轉行駛，為肇事原因，劉聖淇駕
    駛輕型機車，無肇事因素；行人張珀，無肇事因素，此有
    99年9 月13日北縣鑑字第0995180875號函暨所附鑑定意見書
    在卷可稽。是堪認被告前開自白與事實相符。從而，本案事
    證明確，被告前開犯行堪以認定，應予依法論科。
三、核被告所為，係犯刑法第284 條第2 項前段之業務過失傷害
    罪。又被告於肇事後，在未被有偵查犯罪職權之公務員發覺
    前，主動向前往處理車禍之臺北縣政府警察局中和第一分局
    員警承認為肇事人，自首犯罪並接受裁判，此有臺北縣政府
    警局中和第一分局道路交通事故肇事人自首情形紀錄表1 份
    附卷可稽，自應依刑法第62條前段減輕其刑。爰審酌被告之
    過失程度，告訴人劉聖淇所受傷勢，並斟酌其素行、智識程
    度及犯罪後在警局製作筆錄後即行蹤不明，未主動與告訴人
    洽談和解事宜，嗣經本院通緝到案後，雖有意願與告訴人劉
    聖淇和解，惟亦自承現無能力支付賠償款，且告訴人劉聖淇
    經通知亦不願出面與之和解等一切情狀，量處如主文所示之
    刑，並諭知易科罰金之折算標準。
五、公訴意旨另以：被告上開過失行為另致張珀受有頭部外傷
    併頭部撕裂傷及腦震盪、左側第三肋骨骨折等傷害，因認被
    告此部分亦涉犯刑法第284 條第2 項前段之業務過失傷害罪
    嫌等語。惟按告訴乃論之罪，告訴人於第一審言詞辯論終結
    前得撤回其告訴，告訴經撤回者，法院應諭知不受理之判決
    ，刑事訴訟法第238 條第1 項、第303 條第3 款分別定有明
    文。經查，被告此部分所涉刑法第284 條第2 項前段之業務
    過失傷害罪嫌，依同法第287 條前段之規定，須告訴乃論。
    茲告訴人張珀在本院準備程序時撤回告訴，並提出刑事撤
    回告訴狀1 份在卷可稽，揆諸前開說明，被告此部分犯行本
    應為不受理判決之諭知，惟因公訴人認被告此部分犯行與前
    揭論罪科刑部分具想像競合犯之裁判上一罪關係，爰不另為
    不受理判決之諭知，併此敘明。
據上論斷，應依刑事訴訟法第299 條第1 項前段，刑法第284 條
第2 項前段、第62條前段、第41條第1 項前段，刑法施行法第1
條之1 第1 項、第2 項前段，判決如主文。
本案經檢察官游璧庄到庭執行職務。
中    華    民    國   100    年    10    月    26    日
                  刑事第九庭  法  官  王士珮
以上正本證明與原本無異。
如不服本判決應於收受判決後10日內向本院提出上訴書狀，並
應敘述具體理由。其未敘述上訴理由者，應於上訴期間屆滿後
20日內向本院補提理由書（均須按他造當事人之人數附繕本）
「切勿逕送上級法院」。
                              書記官  金和國
中    華    民    國   100    年    10    月    26    日
附錄本案論罪科刑法條全文
中華民國刑法第284條
因過失傷害人者，處6 月以下有期徒刑、拘役或5 百元以下罰金
，致重傷者，處1 年以下有期徒刑、拘役或5 百元以下罰金。
從事業務之人，因業務上之過失傷害人者，處1 年以下有期徒刑
、拘役或1 千元以下罰金，致重傷者，處3 年以下有期徒刑、拘
役或2 千元以下罰金。